---
title: "APPS SUDOESTE"
author: "NEEDS"
date: "05/2020"
output: 
  html_document:
     
    includes:
      after_body: footer.html
    keep_md: True
    toc: True
    toc_float:
      collapsed: false
      smooth_scroll: false
editor_options: 
  chunk_output_type: console
---

```{r, echo=FALSE}
inline_hook <- function(x) {
  if (is.numeric(x)) {
    format(x, digits = 2)
  } else x
}
knitr::knit_hooks$set(inline = inline_hook)
```



```{r, "instala os pacotes", echo=FALSE}
list.of.packages <- c("rgdal", "sf", "raster", "rgeos", "fields")

new.packages <- list.of.packages[!(list.of.packages %in% installed.packages()[,"Package"])]
if(length(new.packages)) 

install.packages(new.packages)
```

```{r, "executa os pacotes", message=FALSE, warning=FALSE, echo=FALSE}

require(raster)
require(rgdal)
require(rgeos)
require(sf)
require(fields)

```

```{r, echo=FALSE}
####Recorta e cria a área que precisa ser recuperada em micro propriedades

#dissolve os poligonos intersectados
mergePoli<-function(buff){
  
  gt <- gIntersects(buff, byid = TRUE, returnDense = FALSE)
  ut <- unique(gt)
  nth <- 1:length(ut)
  buff$n <- 1:nrow(buff)
  buff$nth <- NA
  for(i in 1:length(ut)){
    x <- ut[[i]]
    buff$nth[x] <- i
  }
  buffdis <- gUnaryUnion(buff, buff$nth)
  return(buffdis)
}

areaRestaurar<-function(a.cons){
  a.cons<-a.cons[a.cons@data$CLASSE_USO!="formação florestal" & 
                    a.cons@data$CLASSE_USO!="formação não florestal",]

  a.cons.merge<-mergePoli(a.cons)

  a.cons.area<-gArea(a.cons.merge)/10000
  return(a.cons.area)
}

areaVegetacao<-function(a.veg){
  a.veg<-a.veg[a.veg@data$CLASSE_USO=="formação florestal" | 
                    a.veg@data$CLASSE_USO=="formação não florestal",]

  a.veg.merge<-mergePoli(a.veg)

  a.veg.area<-gArea(a.veg.merge)/10000
  return(a.veg.area)
}

```

```{r, "carrega os mapas", echo=FALSE, message=FALSE, warning=FALSE, results='hide'}

######carrega os mapas necessários
mapa_CAR<-readOGR(dsn="./DATA_USE/group_analysis",layer="GI_map_CAR", use_iconv=TRUE, encoding="UTF-8")
mapa_MDA<-readOGR(dsn="./DATA_USE/group_analysis",layer="GI_map_mda", use_iconv=TRUE, encoding="UTF-8")
mapa_NAS<-readOGR(dsn="./DATA_USE/group_analysis",layer="GI_map_nas", use_iconv=TRUE, encoding="UTF-8")
mapa_RMS<-readOGR(dsn="./DATA_USE/group_analysis",layer="GI_map_rms", use_iconv=TRUE, encoding="UTF-8")
mapa_RMD<-readOGR(dsn="./DATA_USE/group_analysis",layer="GI_map_rmd", use_iconv=TRUE, encoding="UTF-8")
mapa_USO<-readOGR(dsn="./DATA_USE/group_analysis",layer="GI_map_uso", use_iconv=TRUE, encoding="UTF-8")
mapa_GEO<-readOGR(dsn="./DATA_USE",layer="Geomorf_sudoeste", use_iconv=TRUE, encoding="UTF-8")

```

```{r, echo=FALSE, message=FALSE, warning=FALSE, results='hide'}
  #reprojetar os obj para a mesma projeção (trocar para a mais adequada)
    mapa_CAR <- spTransform(mapa_CAR, CRS("+init=epsg:31982"))
    mapa_USO <- spTransform(mapa_USO, CRS("+init=epsg:31982"))
    mapa_RMD <- spTransform(mapa_RMD, CRS("+init=epsg:31982"))
    mapa_RMS <- spTransform(mapa_RMS, CRS("+init=epsg:31982"))
    mapa_MDA <- spTransform(mapa_MDA, CRS("+init=epsg:31982"))
    mapa_NAS <- spTransform(mapa_NAS, CRS("+init=epsg:31982"))
    mapa_GEO <- spTransform(mapa_GEO, CRS("+init=epsg:31982"))

```

```{r, echo=FALSE}

#Separa as propriedades por tamanhos
micro<-mapa_CAR[mapa_CAR@data$NUM_MODULO<1,]
pequena_1_2<-mapa_CAR[mapa_CAR@data$NUM_MODULO>=1 & mapa_CAR@data$NUM_MODULO<2,]
pequena_2_4<-mapa_CAR[mapa_CAR@data$NUM_MODULO>=2 & mapa_CAR@data$NUM_MODULO<4,]
media<-mapa_CAR[mapa_CAR@data$NUM_MODULO>=4 & mapa_CAR@data$NUM_MODULO<10,]
grande<-mapa_CAR[mapa_CAR@data$NUM_MODULO>=10,]

```

```{r, echo=FALSE,}
#Seleciona as massas d'água maiores que 1ha
mapa_MDA<-mapa_MDA[mapa_MDA@data$AREA_HA > 1,]
mapa_MDA<-gBuffer(mapa_MDA, byid=TRUE, width=0)

mapa_USO<-gBuffer(mapa_USO, byid=TRUE, width=0)

#Nascente é 15m de app para todas as propriedades
nas_b<-gBuffer(mapa_NAS, byid=TRUE, width = 15)

#juntando todas as hidrografias

mapa_hidro<-gUnion(mapa_MDA, mapa_RMD)
mapa_hidro<-gUnion(mapa_hidro, mapa_RMS)


```

```{r, "Buffer micro", echo=FALSE}
micro_app_original<-gBuffer(mapa_hidro, byid=TRUE, width=5)
micro_app_original<-gUnion(micro_app_original, nas_b)
micro_app<-gIntersection(micro_app_original, micro)
micro_app<-intersect(mapa_USO, micro_app)

micro_app<-micro_app[micro_app@data$CLASSE_USO!="água",]

#aplica a função que dissolve os poligonos que estejam com intersecções dentro da app 
micro_app_compl<-mergePoli(micro_app)
#soma a área dos polígonos retornados pela resultado da função 
micro_app_compl_area<-gArea(micro_app_compl)/10000

micro_restaurar_area<-areaRestaurar(micro_app)
micro_vegetacao_area<-areaVegetacao(micro_app)

```

```{r, "Buffer pequena 1_2", echo=FALSE}

pequeno12_app_original<-gBuffer(mapa_hidro, byid=TRUE, width=8)
pequeno12_app_original<-gUnion(pequeno12_app_original, nas_b)
pequeno12_app<-gIntersection(pequeno12_app_original, pequena_1_2)
pequeno12_app<-intersect(mapa_USO, pequeno12_app)

pequeno12_app<-pequeno12_app[pequeno12_app@data$CLASSE_USO!="água"]

#aplica a função que dissolve os poligonos que estejam com intersecções dentro da app 
pequeno12_app_compl<-mergePoli(pequeno12_app)
#soma a área dos polígonos retornados pela resultado da função 
pequeno12_app_compl_area<-gArea(pequeno12_app_compl)/10000

pequeno12_restaurar_area<-areaRestaurar(pequeno12_app)
pequeno12_vegetacao_area<-areaVegetacao(pequeno12_app)

```

```{r, "Buffer pequena 2_4", echo=FALSE}
pequeno24_app_original<-gBuffer(mapa_hidro, byid=TRUE, width=15)
pequeno24_app_original<-gUnion(pequeno24_app_original, nas_b)
pequeno24_app<-gIntersection(pequeno24_app_original, pequena_2_4)
pequeno24_app<-intersect(mapa_USO, pequeno24_app)

pequeno24_app<-pequeno24_app[pequeno24_app@data$CLASSE_USO!="água",]

#aplica a função que dissolve os poligonos que estejam com intersecções dentro da app 
pequeno24_app_compl<-mergePoli(pequeno24_app)

#soma a área dos polígonos retornados pela resultado da função 
pequeno24_restaurar_area<-areaRestaurar(pequeno24_app)
pequeno24_vegetacao_area<-areaVegetacao(pequeno24_app)
pequeno24_app_compl_area<-gArea(pequeno24_app_compl)/10000
```

```{r, "Buffer média", echo=FALSE}

#Buffer para tamanho "médio" é diferente entre rios e massa d'água
media_mda<-gBuffer(mapa_MDA, byid=TRUE, width=30)
media_rios<-gUnion(mapa_RMS, mapa_RMD)
media_rios<-gBuffer(media_rios, byid=TRUE, width=20)
media_app_original<-gUnion(media_mda, media_rios)
media_app_original<-gUnion(media_app_original, nas_b)
media_app<-gIntersection(media_app_original, media)
media_app<-intersect(mapa_USO, media_app)

media_app<-media_app[media_app@data$CLASSE_USO!="água",]

#aplica a função que dissolve os poligonos que estejam com intersecções dentro da app 
media_app_compl<-mergePoli(media_app)
#soma a área dos polígonos retornados pela resultado da função 
media_app_compl_area<-gArea(media_app_compl)/10000

media_restaurar_area<-areaRestaurar(media_app)
media_vegetacao_area<-areaVegetacao(media_app)
```

```{r, "Buffer grande", echo=FALSE}
grande_app_original<-gBuffer(mapa_hidro, byid=TRUE, width=30)
grande_app_original<-gUnion(grande_app_original, nas_b)
grande_app<-gIntersection(grande_app_original, grande)
grande_app<-intersect(mapa_USO, grande_app)

grande_app<-grande_app[grande_app@data$CLASSE_USO!="água",]

#aplica a função que dissolve os poligonos que estejam com intersecções dentro da app 
grande_app_compl<-mergePoli(grande_app)
#soma a área dos polígonos retornados pela resultado da função 
grande_app_compl_area<-gArea(grande_app_compl)/10000

grande_restaurar_area<-areaRestaurar(grande_app)
grande_vegetacao_area<-areaVegetacao(grande_app)
```

```{r, "Cenário 1", echo=FALSE}
#cenario 1: o que existe no car

soma_cenario_1_app<-micro_app_compl_area+pequeno24_app_compl_area+pequeno12_app_compl_area+
                    media_app_compl_area+grande_app_compl_area

soma_cenario_1_veg<-micro_vegetacao_area+pequeno12_vegetacao_area+pequeno24_vegetacao_area+
                    media_vegetacao_area+grande_vegetacao_area

soma_cenario_1_res<-micro_restaurar_area+pequeno24_restaurar_area+pequeno12_restaurar_area+
                    media_restaurar_area+grande_restaurar_area

```

```{r, "Cenário 2", echo=FALSE}
#Cenario 2: Todas as áreas sem CAR consideradas micro
out_allmicro<-gDifference(micro_app_original, mapa_CAR)
out_allmicro<-intersect(mapa_USO, out_allmicro)

out_allmicro<-out_allmicro[out_allmicro@data$CLASSE_USO!="água",]

out_allmicro_compl<-mergePoli(out_allmicro)
out_allmicro_app_compl_area<-gArea(out_allmicro_compl)/10000

out_allmicro_restaurar_area<-areaRestaurar(out_allmicro)
out_allmicro_vegetacao_area<-areaVegetacao(out_allmicro)

soma_cenario_2_app<-soma_cenario_1_app+out_allmicro_app_compl_area
soma_cenario_2_veg<-soma_cenario_1_veg+out_allmicro_vegetacao_area
soma_cenario_2_res<-soma_cenario_1_res+out_allmicro_restaurar_area

```

```{r, "Cenário 3", echo=FALSE}
#Cenario 3: Todas as áreas sem CAR consideradas grande

out_allbig<-gDifference(grande_app_original, mapa_CAR)
out_allbig<-intersect(mapa_USO, out_allbig)

out_allbig<-out_allbig[out_allbig@data$CLASSE_USO!="água",]

out_allbig_compl<-mergePoli(out_allbig)
out_allbig_app_compl_area<-gArea(out_allbig_compl)/10000

out_allbig_restaurar_area<-areaRestaurar(out_allbig)
out_allbig_vegetacao_area<-areaVegetacao(out_allbig)

soma_cenario_3_app<-soma_cenario_1_app+out_allbig_app_compl_area
soma_cenario_3_veg<-soma_cenario_1_veg+out_allbig_vegetacao_area
soma_cenario_3_res<-soma_cenario_1_res+out_allbig_restaurar_area

```

```{r, "Cenário 4", echo=FALSE}
#Cenario 4: áreas em branco separadas pela geomorfologia (planalto e depressão) e calculado de acordo com a proporção de propriedades nestas situações.


geo_planalto<- mapa_GEO[mapa_GEO@data$NIVEL_2 == "planaltos" | 
                 mapa_GEO@data$NIVEL_2 == "planalto centro ocidental indiferenciado",]
geo_depressao<-mapa_GEO[mapa_GEO@data$NIVEL_2 == "depressao indiferenciada",]


#separando micro do total de buffer=5 a restaurar, feito no cenario 2

app_uso_pla<-intersect(out_allmicro, geo_planalto)
app_uso_dep<-intersect(out_allmicro, geo_depressao)

pla_restaurar_area<-areaRestaurar(app_uso_pla)
dep_restaurar_area<-areaRestaurar(app_uso_dep)

out_micro_pla<-pla_restaurar_area*0.0888
out_micro_dep<-dep_restaurar_area*0.0365

#separando pequena_1_2 do total de buffer=8, subtraindo da anterior

app_uso_b08<-gDifference(pequeno12_app_original, mapa_CAR)
app_uso_b08<-intersect(mapa_USO, app_uso_b08)

app_uso_b08<-app_uso_b08[app_uso_b08@data$CLASSE_USO != "água"]

app8_uso_pla<-intersect(app_uso_b08, geo_planalto)
app8_uso_dep<-intersect(app_uso_b08, geo_depressao)

pla8_restaurar_area<-areaRestaurar(app8_uso_pla)
pla8_restaurar_area<-pla8_restaurar_area - out_micro_pla
dep8_restaurar_area<-areaRestaurar(app8_uso_dep)
dep8_restaurar_area<-dep8_restaurar_area - out_micro_dep

out_p12_pla<-pla8_restaurar_area*0.098
out_p12_dep<-dep8_restaurar_area*0.0514

out_all_pla<-out_micro_pla+out_p12_pla
out_all_dep<-out_p12_dep+out_micro_dep

#separando pequena_2_4 do total de buffer=15, subtraindo a proporção anterior

app_uso_b15<-gDifference(pequeno24_app_original, mapa_CAR)
app_uso_b15<-intersect(mapa_USO, app_uso_b15)

app_uso_15<-app_uso_b15[app_uso_b15@data$CLASSE_USO != "água"]


app15_uso_pla<-intersect(app_uso_15, geo_planalto)
app15_uso_dep<-intersect(app_uso_15, geo_depressao)

pla15_restaurar_area<-areaRestaurar(app15_uso_pla)
pla15_restaurar_area<-pla15_restaurar_area - out_all_pla
dep15_restaurar_area<-areaRestaurar(app15_uso_dep)
dep15_restaurar_area<-dep15_restaurar_area - out_all_dep

out_p24_pla<-pla15_restaurar_area*0.1146
out_p24_dep<-dep15_restaurar_area*0.0752

out_all_pla<-out_all_pla+out_p24_pla
out_all_dep<-out_p24_dep+out_all_dep

#separando média do total, subtraindo a proporção anterior

app_uso_b20<-gDifference(media_app_original, mapa_CAR)
app_uso_b20<-intersect(mapa_USO, app_uso_b20)

app_uso_20<-app_uso_b20[app_uso_b20@data$CLASSE_USO != "água"]


app20_uso_pla<-intersect(app_uso_b20, geo_planalto)
app20_uso_dep<-intersect(app_uso_b20, geo_depressao)

pla20_restaurar_area<-areaRestaurar(app20_uso_pla)
pla20_restaurar_area<-pla20_restaurar_area - out_all_pla
dep20_restaurar_area<-areaRestaurar(app20_uso_dep)
dep20_restaurar_area<-dep20_restaurar_area - out_all_dep

out_med_pla<-pla20_restaurar_area*0.1436
out_med_dep<-dep20_restaurar_area*0.1426

out_all_pla<-out_all_pla+out_med_pla
out_all_dep<-out_med_dep+out_all_dep

#por fim, as grandes

app30_uso_pla<-intersect(out_allbig, geo_planalto)
app30_uso_dep<-intersect(out_allbig, geo_depressao)

pla30_restaurar_area<-areaRestaurar(app30_uso_pla)
pla30_restaurar_area<-pla30_restaurar_area - out_all_pla
dep30_restaurar_area<-areaRestaurar(app30_uso_dep)
dep30_restaurar_area<-dep30_restaurar_area - out_all_dep

out_grande_pla<-pla30_restaurar_area*0.555
out_grande_dep<-dep30_restaurar_area*0.6942

out_all_dep<-out_all_dep+out_grande_dep
out_all_pla<-out_all_pla+out_grande_pla

#no final, temos de app a restaurar:

soma_cenario_4<-soma_cenario_1_res+out_all_pla+out_all_dep

```

*Cenário 1*: Compreende a soma das áreas que precisam ser restauradas dentro das áreas conhecidas (áreas com CAR), dependendo do tamanho da propriedade (micro, pequena 1 a 2 módulos, pequena 2 a 4 módulos, média e grande). Dessa forma temos:

* Área para restaurar em micro propriedades: `r micro_restaurar_area`ha do total de `r micro_app_compl_area` ha existentes nesta classe.

* Área para restaurar em pequenas propriedades (1 a 2 módulos): `r pequeno12_restaurar_area`ha do total de `r pequeno12_app_compl_area` ha existentes nesta classe.

* Área para restaurar em pequenas propriedades (2 a 4 módulos): `r pequeno24_restaurar_area`ha do total de `r pequeno24_app_compl_area` ha existentes nesta classe.

* Área para restaurar em médias propriedades: `r media_restaurar_area`ha do total de `r media_app_compl_area` ha existentes nesta classe.

* Área para restaurar em grande propriedades: `r grande_restaurar_area`ha do total de `r grande_app_compl_area` ha existentes nesta classe.

Finalizando O total de área a ser recuperada no Cenário 1 é `r soma_cenario_1_res` ha de `r soma_cenario_1_app` ha

#######################################################################################################################################

*Cenário 2*: Compreende na soma das areas conhecidas (Cenário 1) com as áreas em branco (sem CAR), considerando que todas as propriedades ali existentes são micro (até 1 módulo). Tendo como resultado:

* Área para restauração existente quando consideramos como micro as áreas brancas: `r out_allmicro_restaurar_area` ha de `r out_allmicro_app_compl_area` ha totais

Dessa forma a área total a ser restaurada nesse Cenário é: `r soma_cenario_2_res` ha de `r soma_cenario_2_app`

#######################################################################################################################################

*Cenário 3*: Compreende na soma das areas conhecidas (Cenário 1) com as áreas em branco (sem CAR), considerando que todas as propriedades ali existentes são grandes (mais de 10 módulos). Tendo como resultado:

* Área para restauração existente quando consideramos como micro as áreas brancas: `r out_allbig_restaurar_area` ha de `r out_allmicro_app_compl_area` ha totais

Dessa forma a área total a ser restaurada nesse Cenário é: `r soma_cenario_3_res` ha de `r soma_cenario_3_app` ha

#######################################################################################################################################

*Cenário 4*: Compreende na quantidade de área a ser restaurada, dentro das áreas em branco do car, de acordo com as proporções de propriedades dentro do planalto e depressão. A correlação entre planalto e depressão é significativa, por isso foi selecionada como variavel para a modelagem de distribuição das propriedades nestas áreas.

*Proporção de micro propriedades: Através desta modelagem tem-se 8,88% em planalto e 3,65% em derpessão, gerando `r out_micro_pla` ha e `r out_micro_dep` ha, respectivamente.

*Proporção de pequenas entre 1 e 2 módulos: Tem-se 9,8% em planalto e 5,14% em depressão, gerando `r out_p12_pla` ha e `r out_p12_dep` ha, respectivamente.

*Proporção de pequenas entre 2 e 4 módulos: Tem-se 11,46% em planalto e 7,52% em depressão, gerando `r out_p24_pla` ha e `r out_p24_dep` ha, respectivamente.

*Proporção de médias propriedades: Tem-se 14,36% em planalto e 14,26% em depressão, gerando `r out_med_pla` ha e `r out_med_dep` ha, respectivamente.

*Proporção de grandes propriedades: Tem-se 55,5% em planalto e 69,42% em depressão, gerando `r out_grande_pla` ha e `r out_grande_dep` ha, respectivamente.

Dessa forma o total de a ser restaurado neste cenário é a soma destas proporções com o cenário 1, ou seja, `r out_all_pla+out_all_dep` ha mais os `r soma_cenario_1_res` ha do cenário 1, totalizando `r soma_cenario_4` ha.