---
title: "CAR - Sudoeste Paulista"
author: "PFFernandes"
date: "12/07/2020"
output: html_document
---

```{r setup, include=FALSE}
knitr::opts_chunk$set(echo = TRUE)
```

## Introdução:
Nesse script buscamos analisar os dados shapefile do Cadastro Ambiental Rural(CAR) para os municipio do Sudoeste Paulista, do site "http://www.car.gov.br/publico/imoveis/index", carregar, plotar e realizar algumas analises.

#### Comando para checar se existem os pacotes em seu PC e baixar caso não possua:
```{r}
list.of.packages <- c("raster", "sp", "rgdal", "dplyr", "XML", "curl")

new.packages <- list.of.packages[!(list.of.packages %in% installed.packages()[,"Package"])]
if(length(new.packages)) 

install.packages(new.packages)
```

#### Comando para carregar os pacotes:
```{r, message=FALSE, warning=FALSE}
require(raster)
require(sp)
require(rgdal)
require(dplyr)
require(XML)
require(curl)
```

#### Carregar os mapas do Sudoeste Paulista para o R:
```{r,warning=FALSE,message=FALSE,results='hide'}
ALL_car<-readOGR(dsn="../DATA_USE/CAR_DANY",layer="CAR_ALL_sudoeste")
```

#### Visualizar o mapa:
```{r}
plot(ALL_car)
```

### Agora plotaremos o mapa utilizando o número de módulos fiscais (NUM_MODULO)
#### Primeiro tenhamos algo em mente quanto a classificação do imovel rural:

##### - Micro Propriedades - Menores que 1 módulo fiscal;
##### - Pequena 1 - Imóvel rural maior que 1 e até 2 módulos fiscais;
##### - Pequena 2 - Imóvel rural maior que 2 e até 4 módulos fiscais;
##### - Média -     Imóvel rural maior que 4 e até 10 módulos fiscais;
##### - Grande -    Imóvel rural superior a 10 módulos fiscais;

## Plotando:
#### Plotando Todos os municipios do Sudoeste Paulista:
```{r,fig.align='center',fig.width=6,fig.height=6}
plot(ALL_car, col = "transparent", border="transparent", main="Prodiedades rurais do Sudoeste Paulista")

# Micro propriedades
micro_prop <- ALL_car@data$NUM_MODULO < 1
plot(ALL_car[micro_prop,], col = "dark green", border="transparent", add=TRUE)

# Pequenas propriedades 1
peq1_prop1 <- ALL_car@data$NUM_MODULO >= 1 
peq1_prop2 <- ALL_car@data$NUM_MODULO < 2
plot(ALL_car[peq1_prop1&peq1_prop2,], col = "orange", border="transparent", add=TRUE)

# Pequenas propriedades 2
peq2_prop1 <- ALL_car@data$NUM_MODULO >= 2 
peq2_prop2 <- ALL_car@data$NUM_MODULO < 4
plot(ALL_car[peq2_prop1&peq2_prop2,], col = "yellow", border="transparent", add=TRUE)

# Médias propriedades
med_prop <- ALL_car@data$NUM_MODULO >= 4
med_prop1 <- ALL_car@data$NUM_MODULO < 10
plot(ALL_car[med_prop&med_prop1,], col = "blue", border="transparent", add=TRUE)

# Grandes propriedades 
gra_prop <- ALL_car@data$NUM_MODULO >= 10
plot(ALL_car[gra_prop,], col = "red", border="transparent", add=TRUE)

legend("topright", c("Micro", "Pequenas 1", "Pequenas 2", "Médias", "Grandes"), fill=c("dark green", "orange", "yellow", "blue", "red"))
axis(1)
axis(2)
```

## Analises:

#### Quantidade total de imoveis rurais:
```{r}
nrow(ALL_car)
n_prop<- nrow(ALL_car)
```

#### Quantidades de Micro propriedades:
```{r}
sum(micro_prop)

# Porcentagem
n_m<- sum(micro_prop)
(n_m/n_prop)*100 
```

#### Quantidade de imoveis de Pequenas 1 propriedades:
```{r}
sum(peq1_prop1&peq1_prop2)

# Porcentagem
n_p1<- sum(peq1_prop1&peq1_prop2)
(n_p1/n_prop)*100 
```

#### Quantidade de imoveis de Pequenas 2 propriedades:
```{r}
sum(peq2_prop1&peq2_prop2)

# Porcentagem
n_p2<- sum(peq2_prop1&peq2_prop2)
(n_p2/n_prop)*100 
```
#### Quantidade de imoveis de Médias propriedades:
```{r}
sum(med_prop&med_prop1)

# Porcentagem
n_m<- sum(med_prop&med_prop1)
(n_m/n_prop)*100 
```

#### Quantidade de imoveis de Grandes propriedades:
```{r}
sum(gra_prop)

# Porcentagem
n_g<- sum(gra_prop)
(n_g/n_prop)*100 
```





## Quantidade total de área/hectares:
```{r}
sum(ALL_car@data$NUM_AREA)

ha<- sum(ALL_car@data$NUM_AREA)
```

#### Quantidade total de área/hectares de micro propriedades:
```{r}
14940.62+40787.21

# Porcentagem
ha_mi <- (14940.62+40787.21)
(ha_mi/ha)*100 
```

#### Quantidade total de área/hectares de pequenas propriedades 1:
```{r}
11900.68+52850.67

# Porcentagem
ha_p1<- (11900.68+52850.67)
(ha_p1/ha)*100  
```

#### Quantidade total de área/hectares de pequenas propriedades 2:
```{r}
18730.98+66775.82

# Porcentagem
ha_p2<- (18730.98+66775.82)
(ha_p2/ha)*100  
```


#### Quantidade total de área/hectares de medias propriedades:
```{r}
26359.78+108236.4

# Porcentagem
ha_m<- (26359.78+108236.4)
(ha_m/ha)*100  
```

#### Quantidade total de área/hectares de grandes propriedades:
```{r}
210126.3+429622.3

# Porcentagem
ha_g<- (210126.3+429622.3)
(ha_g/ha)*100 
```


## Histograma:
```{r, fig.align='center'}
hist(ALL_car@data$NUM_AREA,breaks=25000,xlim = c(0,80), ylim = c(0,1000),
     main = "", 
     xlab = "Hectares", ylab = "Número de Imóveis", 
     col = c("grey"), 
     border = TRUE)
```


```{r}
Classes <- c('Micro','Pequena1', 'Pequena2', 'Média', 'Grande')
Quantidade <- c(7324, 2363, 1560, 1117, 820)
Hectares <- c(53.852, 64.665, 83.554, 132.599, 551.698)
meu.df <- data.frame(Classes, Quantidade, Hectares)
```

```{r}
barplot(Quantidade, names.arg=meu.df$Classes, main="Propriedades do Sudoeste Paulista", col=c(1,2,3,4,5), ylim = c(0,8000), ylab="N° de imóveis")

barplot(Hectares, names.arg=meu.df$Classes, main="Propriedades do Sudoeste Paulista", col=c(1,2,3,4,5), ylab="Quantidade em hectares")
```

