---
title: "CAR dos municipios com 16Ha = 1mód."
author: "PFFernandes"
date: "12/07/2020"
output: html_document
---

```{r setup, include=FALSE}
knitr::opts_chunk$set(echo = TRUE)
```

#### Comando para checar se existem os pacotes em seu PC e baixar caso não possua:
```{r}
list.of.packages <- c("raster", "sp", "rgdal", "dplyr", "XML", "curl")

new.packages <- list.of.packages[!(list.of.packages %in% installed.packages()[,"Package"])]
if(length(new.packages)) 

install.packages(new.packages)
```

#### Comando para carregar os pacotes:
```{r, message=FALSE, warning=FALSE}
require(raster)
require(sp)
require(rgdal)
require(dplyr)
require(XML)
require(curl)
```

#### Carregar os mapas do Sudoeste Paulista para o R:
```{r,warning=FALSE,message=FALSE,results='hide'}
# Municipios com 16 ha = 1 módulo fiscal
dezesseis_ha_car<-readOGR(dsn="../DATA_USE/CAR_DANY",layer="CAR_16mod")
```



## Analises:

#### Quantidade total de área/hectares:
```{r}
sum(dezesseis_ha_car@data$NUM_AREA)
ha<- sum(dezesseis_ha_car@data$NUM_AREA)
```

#### Quantidade total de área/hectares de micro propriedades:
```{r}
ha_micro_prop <- dezesseis_ha_car[dezesseis_ha_car@data$NUM_AREA < 16.000000,]
sum(ha_micro_prop@data$NUM_AREA)
```

#### Quantidade total de área/hectares de pequenas propriedades 1:
```{r}
ha_peq1_prop1 <- dezesseis_ha_car@data$NUM_AREA >= 16.000000
ha_peq2_prop1 <- dezesseis_ha_car@data$NUM_AREA <  32.000000
ha_peq_prop1 <- dezesseis_ha_car[ha_peq1_prop1&ha_peq2_prop1,]
sum(ha_peq_prop1@data$NUM_AREA) 
```

#### Quantidade total de área/hectares de pequenas propriedades 2:
```{r}
ha_peq1_prop2 <- dezesseis_ha_car@data$NUM_AREA >= 32.000000
ha_peq2_prop2 <- dezesseis_ha_car@data$NUM_AREA <  64.000000
ha_peq_prop2 <- dezesseis_ha_car[ha_peq1_prop2&ha_peq2_prop2,]
sum(ha_peq_prop2@data$NUM_AREA) 
```

#### Quantidade total de área/hectares de médias propriedades:
```{r}
ha_med_prop <- dezesseis_ha_car@data$NUM_AREA >= 64.000000
ha_med1_prop<- dezesseis_ha_car@data$NUM_AREA < 160.000000
ha_med2_prop <- dezesseis_ha_car[ha_med_prop&ha_med1_prop,]
sum(ha_med2_prop@data$NUM_AREA)
```

#### Quantidade total de área/hectares de grandes propriedades:
```{r}
ha_gra_prop <- dezesseis_ha_car[dezesseis_ha_car@data$NUM_AREA > 160.000000,]
sum(ha_gra_prop@data$NUM_AREA) 
```