---
title: "Declividade"
author: "PFFernandes"
date: "04/08/2020"
output: html_document
---

```{r setup, include=FALSE}
knitr::opts_chunk$set(echo = TRUE)
```

## Introdução:
Nesse script buscamos usar a técnica de "Moving Window" para avaliação da declividade do Sudoeste Paulista em relação aos imóveis do Cadastro Ambiental Rural(CAR). Carregar, plotar e realizar algumas análises...

Lembrando que utilizamos o shapefile editado sem os imoveis tidos como "cancelados por decisão administrativa".

#### Comando para checar se existem os pacotes em seu PC e baixar caso não possua:
```{r}
list.of.packages <- c("raster", "sp", "rgdal", "dplyr", "XML", "curl", "rgeos", "sf", "fields","spatstat","maptools")

new.packages <- list.of.packages[!(list.of.packages %in% installed.packages()[,"Package"])]
if(length(new.packages)) 

install.packages(new.packages)
```

#### Comando para carregar os pacotes:
```{r, message=FALSE, warning=FALSE}
require(raster)
require(sp)
require(rgdal)
require(dplyr)
require(XML)
require(curl)

require(rgeos)
require(sf)
require(fields)

require(spatstat)

require(maptools)
```

#### Carregando os mapas em formato raster que utilizaremos:
```{r}
decliv <- raster("../DATA_USE/DECLIV/Declividade_sudeste.tif")
```

#### Legendas do mapa - Porcentagem de declividade de acordo com a EMBRAPA:
##### - 1: 0 - 3 %
##### - 2: 3 - 8 %
##### - 3: 8 - 20 %
##### - 4: 20 - 45 %
##### - 5: 45 - 75 %
##### - 6: > 75 %

#### Criando as janelas voadoras (Moving Window):
1 pixel = 30 metros.
```{r}
# Criando uma janela com 1 no centro e 5 nos lados (150 metros)
m5<-matrix(1, nrow=5, ncol=5)

# Criando uma janela com 1 no centro e 6 nos lados (210 metros)
m7<-matrix(1, nrow=7, ncol=7)

# Criando uma janela com 1 no centro e 10 nos lados (330 metros)
m11<-matrix(1, nrow=11, ncol=11)

# Criando uma janela com 1 no centro e 14 nos lados (450 metros)
m15<-matrix(1, nrow=15, ncol=15)
```

#### Rodando o Moving Window (função focal = caixas que se mexem sobre a paisagem analisando) e aplicando ao raster de declividade:
```{r, fig.align='center'}
# Janela de 150m
decliv.m5.focal<-focal(decliv, m5, fun=mean)

# Janela de 210m
decliv.m7.focal<-focal(decliv, m7, fun=mean)
```

```{r, fig.align='center'}
# Janela de 330m
decliv.m11.focal<-focal(decliv, m11, fun=mean)

# Janela de 450m
decliv.m15.focal<-focal(decliv, m15, fun=mean)
```

#### Plotando os mapas com o Moving Window:
```{r, fig.align='center', fig.width=10}
par(mfrow=c(1,2))

plot(decliv.m5.focal, main="Sudoeste Paulista, 150m")
plot(decliv.m7.focal, main="Sudoeste Paulista, 210m")
```

```{r, fig.align='center', fig.width=10}
par(mfrow=c(1,2))

plot(decliv.m11.focal, main="Sudoeste Paulista, 330m")
plot(decliv.m15.focal, main="Sudoeste Paulista, 450m")
```



## Agora faremos alguns testes com o CAR:

##### Carregando os mapas em formato shapefile que utilizaremos:
```{r,warning=FALSE,message=FALSE,results='hide'}
ALL_car<-readOGR(dsn="../DATA_USE/CAR_UNION_EDIT",layer="CAR_ALL_MUN")
```

#### Deixando na mesma projeção do raster:
```{r}
Obj1 <- spTransform(ALL_car, crs("+proj=utm +zone=22 +south +datum=WGS84 +units=m +no_defs"))
```

#### Separando as propriedades por tamanhos de módulos fiscais:
```{r}
micro_prop <- Obj1[Obj1@data$NUM_MODULO<1,]
pequena_1_2 <- Obj1[Obj1@data$NUM_MODULO>=1 & Obj1@data$NUM_MODULO<2,]
pequena_2_4 <- Obj1[Obj1@data$NUM_MODULO>=2 & Obj1@data$NUM_MODULO<4,]
media <- Obj1[Obj1@data$NUM_MODULO>=4 & Obj1@data$NUM_MODULO<10,]
grande <- Obj1[Obj1@data$NUM_MODULO>=10,]
```

#### Calcular as coordenadas dos centróides dos polígonos:
```{r}
micro_prop_ <- coordinates(obj=micro_prop)
pequena_1_2_ <- coordinates(obj=pequena_1_2)
pequena_2_4_ <- coordinates(obj=pequena_2_4)
media_ <- coordinates(obj=media)
grande_ <- coordinates(obj=grande)
```


#### Transformar as coordenadas para um objeto SpatialPoints e definir os atributos da projeção para serem os mesmos dos polígonos:
```{r, message=FALSE, warning=FALSE}
# Micro
micro_prop_points <- SpatialPoints(coords=micro_prop_, 
                                     proj4string=CRS( proj4string(micro_prop) ) )

proj4string(micro_prop_points)


# Media
media_prop_points <- SpatialPoints(coords=media_, 
                                     proj4string=CRS( proj4string(media) ) )

proj4string(media_prop_points)

# Grande
grande_prop_points <- SpatialPoints(coords=grande_, 
                                     proj4string=CRS( proj4string(grande) ) )

proj4string(grande_prop_points)
```

#### Plotando as propriedades:
```{r}
plot(micro_prop, axes=TRUE, border="darkgrey", lty=1, lwd=1, col="white", 
     main="Micro propriedades rurais do Sudoeste Paulista")

points(micro_prop_points, pch=19, cex=0.5, col="black")

plot(media, axes=TRUE, border="darkgrey", lty=1, lwd=1, col="white", 
     main="Médias propriedades rurais do Sudoeste Paulista")

points(media_prop_points, pch=19, cex=0.5, col="black")

plot(grande, axes=TRUE, border="darkgrey", lty=1, lwd=1, col="white", 
     main="Grandes propriedades rurais do Sudoeste Paulista")

points(grande_prop_points, pch=19, cex=0.5, col="black")
```

#### Transformar sp em ppp:
```{r}
ppp.test1 <- as(micro_prop_points,"ppp")

ppp.test1_unmark <- unmark(ppp.test1)
plot(ppp.test1_unmark, axes=TRUE, border="transparent", main="Concentração de micro propriedades")

ppp.test2 <- as(media_prop_points,"ppp")

ppp.test2_unmark <- unmark(ppp.test2)
plot(ppp.test2_unmark, axes=TRUE, border="transparent", main="Concentração de médias propriedades")

ppp.test3 <- as(grande_prop_points,"ppp")

ppp.test3_unmark <- unmark(ppp.test3)
plot(ppp.test3_unmark, axes=TRUE, border="transparent", main="Concentração de grandes propriedades")
```

#### Mapas de Kernel:
```{r}
kernel <- density(ppp.test1_unmark, sigma = 1000)
plot(kernel, axes=TRUE, main="Micro propriedades")

kernel2 <- density(ppp.test2_unmark, sigma = 1000)
plot(kernel2, axes=TRUE, main="Médias propriedades")

kernel3 <- density(ppp.test3_unmark, sigma = 1000)
plot(kernel3, axes=TRUE, main="Grandes propriedades")
```











