---
title: "Kruskal Wallis"
author: "PFFernandes"
date: "31/08/2020"
output: html_document
---

```{r setup, include=FALSE}
knitr::opts_chunk$set(echo = TRUE)
```

```{r}
list.of.packages <- c("rstatix", "ggplot2", "dplyr")

new.packages <- list.of.packages[!(list.of.packages %in% installed.packages()[,"Package"])]
if(length(new.packages)) 

install.packages(new.packages)
```

```{r, message=FALSE, warning=FALSE}
require(rstatix)
require(ggplot2)
require(dplyr)
```




## Declividade

#### Carregamento do arquivo csv:
```{r}
dados <- read.csv('../DATA_USE/Dados.csv', sep = ';', dec = ',') 
View(dados)                                       
glimpse(dados) 
```

#### Transformar em factor:
```{r}
dados$Prop <-as.factor(dados$Prop)
```

#### Verificar:
```{r}
levels(dados$Prop)
```

#### Realizar o teste de Kruskal Wallis:
```{r}
kruskal.1 <- kruskal.test(Valores ~ Prop, data = dados)
kruskal.1
summary(kruskal.1)
```
##### chi-squared = 0.11613, df = 4, p-value = 0.9512
##### hipotese nula = a mediana das prop são iguais 
valor de p maior que 0,05 = aceito a hipotese nula

#### Realizar o teste de Anova:
```{r}
anova.1 <- aov(Valores ~ Prop, data= dados)
anova.1
summary(anova.1)
```




## Geomorfologia:

#### Carregamento do arquivo csv:
```{r}
dados2 <- read.csv('../DATA_USE/Dados2.csv', sep = ';', dec = ',') 
View(dados2)                                       
glimpse(dados2)
```

#### Transformar em factor:
```{r}
dados2$Prop2 <-as.factor(dados2$Prop2)
```

#### Verificar:
```{r}
levels(dados2$Prop2)
```

#### Realizar o teste de Kruskal Wallis:
```{r}
kruskal.2 <- kruskal.test(Valores2 ~ Prop2, data = dados2)
kruskal.2
summary(kruskal.2)
```

#### Realizar o teste de Anova:
```{r}
anova.2 <- aov(Valores2 ~ Prop2, data= dados2)
anova.2
summary(anova.2)
```



















