---
title: "TestCARRaster"
author: "PFFernandes"
date: "20/08/2020"
output: html_document
---

```{r setup, include=FALSE}
knitr::opts_chunk$set(echo = TRUE)
```

#### Comando para checar se existem os pacotes em seu PC e baixar caso não possua:
```{r}
list.of.packages <- c("raster", "sp", "rgdal", "dplyr", "XML", "curl", "rgeos", "sf", "fields","spatstat","maptools")

new.packages <- list.of.packages[!(list.of.packages %in% installed.packages()[,"Package"])]
if(length(new.packages)) 

install.packages(new.packages)
```

#### Comando para carregar os pacotes:
```{r, message=FALSE, warning=FALSE}
require(raster)
require(sp)
require(rgdal)
require(dplyr)
require(XML)
require(curl)

require(rgeos)
require(sf)
require(fields)

require(spatstat)

require(maptools)
```

#### Carregando os mapas em formato raster que utilizaremos:
```{r}
decliv <- raster("../DATA_USE/DECLIV/Declividade_sudeste.tif")
```

#### Legendas do mapa - Porcentagem de declividade de acordo com a EMBRAPA:
##### - 1: 0 - 3 %
##### - 2: 3 - 8 %
##### - 3: 8 - 20 %
##### - 4: 20 - 45 %
##### - 5: 45 - 75 %
##### - 6: > 75 %

#### Criando as janelas voadoras (Moving Window):
1 pixel = 30 metros.
```{r}
# Criando uma janela com 1 no centro e 5 nos lados (150 metros)
m5<-matrix(1, nrow=5, ncol=5)

# Criando uma janela com 1 no centro e 6 nos lados (210 metros)
m7<-matrix(1, nrow=7, ncol=7)

# Criando uma janela com 1 no centro e 10 nos lados (330 metros)
m11<-matrix(1, nrow=11, ncol=11)

# Criando uma janela com 1 no centro e 14 nos lados (450 metros)
m15<-matrix(1, nrow=15, ncol=15)
```

#### Rodando o Moving Window (função focal = caixas que se mexem sobre a paisagem analisando) e aplicando ao raster de declividade:
```{r, fig.align='center'}
# Janela de 150m
decliv.m5.focal<-focal(decliv, m5, fun=mean)

# Janela de 210m
decliv.m7.focal<-focal(decliv, m7, fun=mean)
```

```{r, fig.align='center'}
# Janela de 330m
decliv.m11.focal<-focal(decliv, m11, fun=mean)

# Janela de 450m
decliv.m15.focal<-focal(decliv, m15, fun=mean)
```

#### Plotando os mapas com o Moving Window:
```{r, fig.align='center', fig.width=10}
par(mfrow=c(1,2))

plot(decliv.m5.focal, main="Sudoeste Paulista, 150m")
plot(decliv.m7.focal, main="Sudoeste Paulista, 210m")
```

```{r, fig.align='center', fig.width=10}
par(mfrow=c(1,2))

plot(decliv.m11.focal, main="Sudoeste Paulista, 330m")
plot(decliv.m15.focal, main="Sudoeste Paulista, 450m")
```




## Agora faremos alguns testes com o CAR:




#### Carregar os mapas do Sudoeste Paulista para o R:
```{r,warning=FALSE,message=FALSE,results='hide'}
micro_prop <-readOGR(dsn="../DATA_USE/NO_RASTER",layer="MenorQ1")
```



```{r}
v <- extract(decliv, micro_prop)
unlist(lapply(v, function(x) if (!is.null(x)) mean(x, na.rm=TRUE) else NA ))
```

```{r}
X <- extract(decliv, micro_prop)
```

```{r}
read.table(v)
```






