---
title: "Analise APP do CAR e da FBDS"
author: "NEEDS"
date: "17/09/2020"
output: html_document
---

```{r setup, include=FALSE}
knitr::opts_chunk$set(echo = TRUE)
```


##Objetivo:
Esse script tem como objetivo comparar as APPs apontadas pelo CAR (autodeclaradas pelo proprietário) com a da FBDS. Essa comparação levará em conta o tamanho das propriedades(micro, pequena, média e grande). 

As informaçoes obtidas sobre o CAR se encontram no site: "http://www.car.gov.br/publico/imoveis/index"
As informações obtidas sobre a APP da FBDS se encontram no site:
"http://geo.fbds.org.br"


#### Comando para checar se existem os pacotes em seu PC e baixar caso não possua:
```{r}
list.of.packages <- c("raster", "sp", "rgdal", "rgeos")

new.packages <- list.of.packages[!(list.of.packages %in% installed.packages()[,"Package"])]
if(length(new.packages)) 

install.packages(new.packages)
```

```{r, echo=FALSE}
#dissolve os poligonos intersectados
mergePoli<-function(buff){
  
  gt <- gIntersects(buff, byid = TRUE, returnDense = FALSE)
  ut <- unique(gt)
  nth <- 1:length(ut)
  buff$n <- 1:nrow(buff)
  buff$nth <- NA
  for(i in 1:length(ut)){
    x <- ut[[i]]
    buff$nth[x] <- i
  }
  buffdis <- gUnaryUnion(buff, buff$nth)
  return(buffdis)
}

```

#### Comando para carregar os pacotes:
```{r, message=FALSE, warning=FALSE}
require(rgeos)
require(raster)
require(sp)
require(rgdal)
```

###Passos das análises 
->Gerar buffer da APP que deve ser recuperada obrigatoriamente pelas "regras transitórias" a partir da hidrografia disponibilizada pela FBDS
->Gerar buffer da APP que deve ser recuperada obrigatoriamente pelas "regras transitórias" a partir da hidrografia disponibilizada pelo CAR
->Fazer a intersecção entre a APP gerada(a partir da hidrografia do CAR) e a APP disponibilizada pelo CAR para obter uma APP mais próxima da declarada pelos proprietários 
->Fazer a intersecção entre a APP do CAR e da FBDS para obter a área da APP diferente por tamanho de propriedade 


#### Carregar os mapas do CAR da cidade de Itaberá para o R:
```{r,warning=FALSE,message=FALSE,results='hide'}
app_car<-readOGR(dsn="../DATA_USE/CAR/Itaberá",layer="APP", use_iconv=TRUE, encoding="UTF-8")
Encoding(app_car@data$NOM_TEMA) <- "UTF-8"

area_imovel_car<-readOGR(dsn="../DATA_USE/CAR/Itaberá",layer="AREA_IMOVEL", use_iconv=TRUE, encoding="UTF-8")
Encoding(area_imovel_car@data$NOM_MUNICI) <- "UTF-8"
Encoding(area_imovel_car@data$CONDICAO_I) <- "UTF-8"

hidrografia_car<-readOGR(dsn="../DATA_USE/CAR/Itaberá",layer="HIDROGRAFIA", use_iconv=TRUE, encoding="UTF-8")
Encoding(hidrografia_car@data$NOM_TEMA) <- "UTF-8"

                          
nascente_car<-readOGR(dsn="../DATA_USE/CAR/Itaberá",layer="NASCENTE_OLHO_DAGUA", use_iconv=TRUE, encoding="UTF-8")
Encoding(nascente_car@data$TEMA) <- "UTF-8"


vegetacao_nat_car<-readOGR(dsn="../DATA_USE/CAR/Itaberá",layer="VEGETACAO_NATIVA", use_iconv=TRUE, encoding="UTF-8")
Encoding(vegetacao_nat_car@data$NOM_TEMA) <- "UTF-8"


mapa_MDA<-readOGR(dsn="../DATA_USE/FBDS_Hidrografia",layer="SP_3521705_MASSAS_DAGUA", use_iconv=TRUE, encoding="UTF-8")

mapa_NAS<-readOGR(dsn="../DATA_USE/FBDS_Hidrografia",layer="SP_3521705_NASCENTES", use_iconv=TRUE, encoding="UTF-8")

mapa_RMS<-readOGR(dsn="../DATA_USE/FBDS_Hidrografia",layer="SP_3521705_RIOS_SIMPLES", use_iconv=TRUE, encoding="UTF-8")

mapa_RMD<-readOGR(dsn="../DATA_USE/FBDS_Hidrografia",layer="SP_3521705_RIOS_DUPLOS", use_iconv=TRUE, encoding="UTF-8")

mapa_USO<-readOGR(dsn="../DATA_USE/FBDS_APP_USO_Municipios",layer="SP_3521705_USO", use_iconv=TRUE, encoding="UTF-8")

```
### Reprojeta os mapas 
```{r, echo=FALSE, message=FALSE, warning=FALSE, results='hide'}
  #reprojetar os obj para a mesma projeção (trocar para a mais adequada)
    app_car <- spTransform(app_car, CRS("+init=epsg:31982"))
    area_imovel_car <- spTransform(area_imovel_car, CRS("+init=epsg:31982"))
    hidrografia_car <- spTransform(hidrografia_car, CRS("+init=epsg:31982"))
    nascente_car <- spTransform(nascente_car, CRS("+init=epsg:31982"))
    vegetacao_nat_car <- spTransform(vegetacao_nat_car, CRS("+init=epsg:31982"))
    
    mapa_USO <- spTransform(mapa_USO, CRS("+init=epsg:31982"))
    mapa_RMD <- spTransform(mapa_RMD, CRS("+init=epsg:31982"))
    mapa_RMS <- spTransform(mapa_RMS, CRS("+init=epsg:31982"))
    mapa_MDA <- spTransform(mapa_MDA, CRS("+init=epsg:31982"))
    mapa_NAS <- spTransform(mapa_NAS, CRS("+init=epsg:31982"))
```

### Separa as propriedades por tamanho
```{r, echo=FALSE}

area_imovel_car<-gBuffer(area_imovel_car, byid=TRUE, width=0)

#Separa as propriedades por tamanhos
micro<-area_imovel_car[area_imovel_car@data$NUM_MODULO<1,]

pequena_1_2<-area_imovel_car[area_imovel_car@data$NUM_MODULO>=1 & area_imovel_car@data$NUM_MODULO<2,]

pequena_2_4<-area_imovel_car[area_imovel_car@data$NUM_MODULO>=2 & area_imovel_car@data$NUM_MODULO<4,]

media<-area_imovel_car[area_imovel_car@data$NUM_MODULO>=4 & area_imovel_car@data$NUM_MODULO<10,]

grande<-area_imovel_car[area_imovel_car@data$NUM_MODULO>=10,]
```

### Separar a hidrografia do CAR 
```{r}
#Separar a hidrografia 
                                                  
plot(hidrografia_car, col = "black", border="black")

rios_0_10m<- hidrografia_car[hidrografia_car@data$NOM_TEMA == "Curso d'água natural de até 10 metros",]
plot(hidrografia_car[rios_0_10m,], col = "green", border="green", add=TRUE)

rios_10_50m<- hidrografia_car[hidrografia_car@data$NOM_TEMA == "Curso d'água natural de 10 a 50 metros",]
plot(hidrografia_car[rios_10_50m,], col = "red", border="red", add=TRUE)

represamento <- hidrografia_car[hidrografia_car@data$NOM_TEMA == "Reservatório artificial decorrente de barramento ou represamento de cursos d'água naturais",]
plot(hidrografia_car[represamento,], col = "yellow", border="yellow", add=TRUE)

lago_lagoa_nat <- hidrografia_car[hidrografia_car@data$NOM_TEMA == "Lago ou lagoa natural",]
plot(hidrografia_car[lago_lagoa_nat,], col = "purple", border="purple", add=TRUE)
```
####Gerar o buffer da área da APP que deve ser recuperada obrigatoriamente pelas "regras transitórias":

#Até 1 módulo fiscal = 5m(todos os rios), 15m(nascentes)
#De 1-2 módulos ficsais = 8m(todos os rios), 15m(nascentes)
#De 2-4 módulos fiscais = 15m(todos os rios), 15m(nascentes)
#De 4-10 módulos fiscais = 20m(rios de 0-10m), 30m(rios de 10,1-60m), 15m(nascentes)
#Maior que 10 módulos fiscais = 30m(rios de 0-60m), 15m(nascentes)

```{r, echo=FALSE,}

#Seleciona as massas d'água maiores que 1ha
lago_lagoa_nat <-lago_lagoa_nat[lago_lagoa_nat@data$NUM_AREA > 1,]
lago_lagoa_nat <-gBuffer(lago_lagoa_nat, byid=TRUE, width=0)
represamento <-represamento[represamento@data$NUM_AREA > 1,]
represamento <-gBuffer(represamento, byid=TRUE, width=0)
mapa_massa_d_agua <-gUnion(lago_lagoa_nat, represamento)

#Gerar um buffer (0m) na vegetação nativa 
vegetacao_nat_car <-gBuffer(vegetacao_nat_car, byid=TRUE, width=0)

#Gerar um buffer de 15m para as nascentes 
nascente_car_b <-gBuffer(nascente_car, byid=TRUE, width = 15)

mapa_mda_rios_10_50 <-gUnion(mapa_massa_d_agua, rios_10_50m)
mapa_hidro <-gUnion(mapa_mda_rios_10_50, rios_0_10m)
```
```{r, echo=FALSE,}
#Seleciona as massas d'água maiores que 1ha
mapa_MDA<-mapa_MDA[mapa_MDA@data$AREA_HA > 1,]
mapa_MDA<-gBuffer(mapa_MDA, byid=TRUE, width=0)

mapa_USO<-gBuffer(mapa_USO, byid=TRUE, width=0)
nas_b<-gBuffer(mapa_NAS, byid=TRUE, width = 15)

mapa_hidro_pol<-gUnion(mapa_MDA, mapa_RMD)
mapa_hidro<-gUnion(mapa_hidro_pol, mapa_RMS)
```


```{r, echo=FALSE}
micro_app_original_car<-gBuffer(mapa_hidro, byid=TRUE, width=5)
micro_app_original_car<-gUnion(micro_app_original_car,nascente_car_b )
micro_app_original_car<-gDifference(micro_app_original_car, mapa_mda_rios_10_50)

pequeno12_app_original_car<-gBuffer(mapa_hidro, byid=TRUE, width=8)
pequeno12_app_original_car<-gUnion(pequeno12_app_original_car, nascente_car_b)
pequeno12_app_original_car<-gDifference(pequeno12_app_original_car, nascente_car_b)

pequeno24_app_original_car<-gBuffer(mapa_hidro, byid=TRUE, width=15)
pequeno24_app_original_car<-gUnion(pequeno24_app_original_car, nascente_car_b)
pequeno24_app_original_car<-gDifference(pequeno24_app_original_car, mapa_mda_rios_10_50)

#Buffer para tamanho "médio" é diferente entre rios e massa d'água
media_mda_rmd_car<-gBuffer(mapa_mda_rios_10_50, byid=TRUE, width=30)
media_rios_car<-gBuffer(rios_0_10m, byid=TRUE, width=20)
media_app_original_car<-gUnion(media_mda_rmd_car, media_rios_car)
media_app_original_car<-gUnion(media_app_original_car, nascente_car_b)
media_app_original_car<-gDifference(media_app_original_car, mapa_mda_rios_10_50)

grande_app_original_car<-gBuffer(mapa_hidro, byid=TRUE, width=30)
grande_app_original_car<-gUnion(grande_app_original_car, nascente_car_b)
grande_app_original_car<-gDifference(grande_app_original_car, mapa_mda_rios_10_50)

```

```{r, echo=FALSE}
micro_app_original<-gBuffer(mapa_hidro, byid=TRUE, width=5)
micro_app_original<-gUnion(micro_app_original, nas_b)
micro_app_original<-gDifference(micro_app_original, mapa_hidro_pol)

pequeno12_app_original<-gBuffer(mapa_hidro, byid=TRUE, width=8)
pequeno12_app_original<-gUnion(pequeno12_app_original, nas_b)
pequeno12_app_original<-gDifference(pequeno12_app_original, mapa_hidro_pol)

pequeno24_app_original<-gBuffer(mapa_hidro, byid=TRUE, width=15)
pequeno24_app_original<-gUnion(pequeno24_app_original, nas_b)
pequeno24_app_original<-gDifference(pequeno24_app_original, mapa_hidro_pol)

#Buffer para tamanho "médio" é diferente entre rios e massa d'água
media_mda_rmd<-gBuffer(mapa_hidro_pol, byid=TRUE, width=30)
media_rios<-gBuffer(mapa_RMS, byid=TRUE, width=20)
media_app_original<-gUnion(media_mda_rmd, media_rios)
media_app_original<-gUnion(media_app_original, nas_b)
media_app_original<-gDifference(media_app_original, mapa_hidro_pol)

grande_app_original<-gBuffer(mapa_hidro, byid=TRUE, width=30)
grande_app_original<-gUnion(grande_app_original, nas_b)
grande_app_original<-gDifference(grande_app_original, mapa_hidro_pol)
```

```{r, "Buffer micro", echo=FALSE}

app_car<-gBuffer(app_car, byid=TRUE, width=0)

#Dados do CAR
micro_app_car<-gIntersection(micro_app_original_car, micro)
micro_app_car<-gBuffer(micro_app_car, byid=TRUE, width=0)
app_car<-gBuffer(app_car, byid=TRUE, width=0)
micro_app_car<-raster::intersect(micro_app_car, app_car)
micro_app_veg<-raster::intersect(vegetacao_nat_car, micro_app_car)

#Dados da FBDS
micro_app<-gIntersection(micro_app_original, micro)
micro_app<-gBuffer(micro_app, byid=TRUE, width=0)
```

```{r, "Buffer micro", echo=FALSE}
#União entre os dados da FBDS e do CAR
fbds_car_micro_comum<- raster::intersect(micro_app_car, micro_app)
fbds_car_micro_comum<- mergePoli(fbds_car_micro_comum)
fbds_car_micro_comum_area<-gArea(fbds_car_micro_comum)/10000

micro_app_total<-gArea(micro_app_car)/10000
diferenca_micro_car<-(micro_app_total - fbds_car_micro_comum_area)

porcentagem_micro<-(diferenca_micro_car/micro_app_total)*100
```

```{r, "Buffer pequena_1_2 hectares", echo=FALSE}
#APP do CAR
peq_1_2_app_car<-gIntersection(pequeno12_app_original_car, pequena_1_2)
peq_1_2_app_car<-gBuffer(peq_1_2_app_car, byid=TRUE, width=0)
peq_1_2_app_car<-raster::intersect(peq_1_2_app_car, app_car)
peq_1_2_app_veg<-raster::intersect(vegetacao_nat_car,peq_1_2_app_car)

#APP do FBDS
pequeno12_app<-gIntersection(pequeno12_app_original, pequena_1_2)
pequeno12_app<-gBuffer(pequeno12_app, byid=TRUE, width=0)
```

```{r, "Buffer pequena_1_2 hectares", echo=FALSE}
#União entre os dados da FBDS e do CAR
fbds_car_peq_1_2_comum<- raster::intersect(peq_1_2_app_car, pequeno12_app)
fbds_car_peq_1_2_comum<- mergePoli(fbds_car_peq_1_2_comum)
fbds_car_peq_1_2_comum_area<-gArea(fbds_car_peq_1_2_comum)/10000

peq_1_2_app_total<-gArea(peq_1_2_app_car)/10000
diferenca_peq_1_2_car<-(peq_1_2_app_total - fbds_car_peq_1_2_comum_area)

porcentagem_peq_1_2<-(diferenca_peq_1_2_car/peq_1_2_app_total)*100
```
```{r, "Buffer pequena_2_4 hectares", echo=FALSE}
#APP do CAR
peq_2_4_app_car<-gIntersection(pequeno24_app_original_car, pequena_2_4)
peq_2_4_app_car<-gBuffer(peq_2_4_app_car, byid=TRUE, width=0)
peq_2_4_app_car<-raster::intersect(peq_2_4_app_car, app_car)
peq_2_4_app_veg<-raster::intersect(vegetacao_nat_car,peq_2_4_app_car)

#APP do FBDS
pequeno24_app<-gIntersection(pequeno24_app_original, pequena_2_4)
pequeno24_app<-gBuffer(pequeno24_app, byid=TRUE, width=0)
```

```{r, "Buffer pequena_2_4 hectares", echo=FALSE}
#União entre os dados da FBDS e do CAR
fbds_car_peq_2_4_comum<- raster::intersect(peq_2_4_app_car, pequeno24_app)
fbds_car_peq_2_4_comum<- mergePoli(fbds_car_peq_2_4_comum)
fbds_car_peq_2_4_comum_area<-gArea(fbds_car_peq_2_4_comum)/10000

peq_2_4_app_total<-gArea(peq_2_4_app_car)/10000
diferenca_peq_2_4_car<-(peq_2_4_app_total - fbds_car_peq_2_4_comum_area)

porcentagem_peq_2_4<-(diferenca_peq_2_4_car/peq_2_4_app_total)*100
```

```{r, "Buffer média", echo=FALSE}
#APP do CAR
media_app_car<-gIntersection(media_app_original_car, media)
media_app_car<-gBuffer(media_app_car, byid=TRUE, width=0)
media_app_car<-raster::intersect(media_app_car, app_car)
media_app_veg<-raster::intersect(vegetacao_nat_car,media_app_car)

#APP do FBDS
media_app<-gIntersection(media_app_original,media)
media_app<-gBuffer(media_app, byid=TRUE, width=0)
```

```{r, "Buffer média", echo=FALSE}
#União entre os dados da FBDS e do CAR
fbds_car_media_comum<- raster::intersect(media_app_car, media_app)
fbds_car_media_comum<- mergePoli(fbds_car_media_comum)
fbds_car_media_comum_area<-gArea(fbds_car_media_comum)/10000

media_app_total<-gArea(media_app_car)/10000
diferenca_media_car<-(media_app_total - fbds_car_media_comum_area)

porcentagem_media<-(diferenca_media_car/media_app_total)*100
```

```{r, "Buffer grande", echo=FALSE}
#APP do CAR
grande_app_car<-gIntersection(grande_app_original_car, grande)
grande_app_car<-gBuffer(grande_app_car, byid=TRUE, width=0)
grande_app_car<-raster::intersect(grande_app_car, app_car)
grande_app_car<-mergePoli(grande_app_car)
grande_app_veg<-raster::intersect(vegetacao_nat_car,grande_app_car)

#APP do FBDS
grande_app<-gIntersection(grande_app_original,grande)
grande_app<-gBuffer(grande_app, byid=TRUE, width=0)
```

```{r, "Buffer grande", echo=FALSE}
#União entre os dados da FBDS e do CAR
fbds_car_grande_comum<- raster::intersect(grande_app_car, grande_app)
fbds_car_grande_comum<- mergePoli(fbds_car_grande_comum)
fbds_car_grande_comum_area<-gArea(fbds_car_grande_comum)/10000

grande_app_total<-gArea(grande_app_car)/10000
diferenca_grande_car<-(grande_app_total - fbds_car_grande_comum_area)

porcentagem_grande<-(diferenca_grande_car/grande_app_total)*100
```
###Histograma 
```{r}
classes <- c('Micro','Pequena1_2', 'Pequena2_4', 'Média', 'Grande')
porcentagem <- c(porcentagem_micro, porcentagem_peq_1_2, porcentagem_peq_2_4, porcentagem_media, porcentagem_grande)
hectares <- c(diferenca_micro_car, diferenca_peq_1_2_car, diferenca_peq_2_4_car , diferenca_media_car, diferenca_grande_car)
meu.df <- data.frame(classes, porcentagem, hectares)
```

```{r}
barplot(porcentagem, names.arg=meu.df$classes, main="Áreas de APP declaradas pelo CAR diferentes da FBDS", col=c(1,2,3,4,5), ylim = c(0,100), ylab="% da área total da APP")

barplot(hectares, names.arg=meu.df$classes, main="Áreas de APP declaradas pelo CAR diferentes da FBDS", col=c(1,2,3,4,5), ylim = c(0,500), ylab="Quantidade em hectares")
```











